【裁判字號】    90,易,478
【裁判日期】    900321
【裁判案由】    賭博
【裁判全文】
臺灣臺北地方法院刑事判決                            九十年度易字第四七八號
    公  訴  人  臺灣臺北地方法院檢察署檢察官
    被      告  戊○○
    被      告  辛○○
    被      告  乙○○
    被      告  甲○○
    被      告  子○○
    被      告  庚○○
    被      告  壬○○
    被      告  己○○
    被      告  丙○○
    被      告  丁○○
    被      告  丑○○
    被      告  癸○○
右列被告等因賭博案件，經檢察官聲請簡易判決處刑（八十九年度偵字第九四三五號
），本院刑事庭認不得以簡易判決處刑，改依通常程序審理，判決如左：
    主  文
戊○○、辛○○共同意圖營利，聚眾賭博；戊○○，累犯，處有期徒刑柒月；辛○○
處有期徒刑肆月，如易科罰金以參佰元折算壹日。扣案之賭具四色牌壹副、撲克牌捌
副、賭資共新台幣柒萬柒仟捌佰元、抽頭金共新台幣貳萬捌仟伍佰元及抽頭用扣牌伍
支（每支牌代表新台幣貳仟元）均依法宣告沒收。
乙○○、甲○○、子○○、庚○○、壬○○、己○○、丙○○、丁○○、丑○○、癸○○在公眾得出入之場所賭博財物，各處罰金陸仟元，如易服勞役均以參佰元折算壹
日。
    事  實
一、戊○○曾於民國八十四年間犯賭博罪，經本院判處有期徒刑六月確定，而於八十
    五年二月二十八日易科罰金執行完畢，不知悔改，於民國八十九年五月五日晚上
    二十二時許，提供四色牌、撲克牌為賭具，及坐落台北縣石碇鄉○○路一八號三
    樓之一房屋之公眾得出入場所為賭博場所，並以每日新台幣（下同）三仟元之代
    價僱用辛○○在現場抽頭，戊○○、辛○○即基於共同意圖營利之意思，聚集乙○○、甲○○、子○○、庚○○、壬○○、己○○、丙○○、丁○○、丑○○、
    癸○○等人、並與戊○○本人共同賭博財物，其中乙○○、甲○○、子○○、庚○○、壬○○、己○○、丙○○係以撲克牌賭玩「梭哈」，其賭法為每人發五張
    牌決定輸贏，約定抽頭方法為每一萬元抽頭三、四百元不等，由辛○○專責發牌
    及收取抽頭金；另戊○○與丁○○、丑○○、癸○○則賭玩四色牌，賭法為每人
    發二十張牌，每胡一次贏一百元，中花加二十元，不玩則輸二十元，但未抽頭。
    嗣於八十九年五月六日零時許，為警當場查獲，並於四色牌桌上扣得賭資七百元
    、賭具四色牌一副；於撲克牌桌上扣得抽頭金二萬八千五百元、賭資七萬七千一
    百元、賭具撲克牌八副、抽頭用扣牌五支（每支牌代表二仟元）。
二、案經台北縣警察局新店分局報請臺灣臺北地方法院檢察署檢察官偵查起訴。
    理  由
一、右開事實，業據被告戊○○、辛○○、乙○○、甲○○、子○○、庚○○、壬○○、己○○、丙○○、丁○○、丑○○、癸○○等均坦承不諱，核與證人即至現
    場查獲本案之警員黃坤枝、林國雄二人證述之情節相符，復有賭具四色牌一副、
    撲克牌八副、抽頭金二萬八千五百元、賭資共七萬七千八百元、抽頭用扣牌五支
    等扣案可資佐證，本件事證明確，被告等犯行均堪認定。
二、核被告戊○○、辛○○所為，均係犯刑法第二百六十八條之意圖營利供給賭博場
    所罪及意圖營利聚眾賭博罪，渠等二人間有犯意聯絡及行為分擔，均應論以共同
    正犯。被告戊○○另犯有同法第二百六十六條第一項前段之普通賭博罪。被告乙○○、甲○○、子○○、庚○○、壬○○、己○○、丙○○、丁○○、丑○○、
    癸○○所為，則均係犯同法第二百六十六條第一項前段之普通賭博罪。被告戊○○一行為觸犯上開三罪名，被告辛○○一行為觸犯上開二罪名，應皆想像競合犯
    之規定，從犯罪情節較重之意圖營利聚眾賭博罪處斷。查被告戊○○曾於民國八
    十四年間犯賭博罪，經本院判處有期徒刑六月確定，而於八十五年二月二十八日
    易科罰金執行完畢，有台灣高等法院被告全國前案紀錄表在卷可稽，其受有期徒
    刑之執行完畢後，五年以內再犯有期徒刑以上之本罪，為累犯，應依法加重其刑
    。爰分別審酌被告等人之品行（其中被告戊○○前已因常業賭博罪經判處有期徒
    刑六月確定，再犯本罪）、犯罪之動機、目的、手段、所生之危害、在本案之地
    位及犯罪後之態度等一切情狀，各量處如主文所示之刑，除被告戊○○外，其餘
    被告並分別諭知易科罰金及易服勞役之折算標準，以示懲儆。又查被告等行為後
    ，刑法第四十一條業於九十年一月十日修正公佈施行，於同年月十二日生效，關
    於易科罰金之折算標準業經修正為同法條第一項前段「犯最重本刑為五年以下有
    期徒刑以下之刑之罪，而受六個月以下有期徒刑或拘役之宣告，因身體、教育、
    執業、家庭之關係或其他正當事由，執行顯有困難者，得以一元以上三元以下折
    算一日，易科罰金」，是就形式上觀察，修正前後之法律顯有不同，應認為法律
    有變更；經比較新舊法結果，舊法並無有利於被告，應依刑法第二條第一項前段
    適用裁判時之法律，依修正後刑法第四十一條第一項前段諭知易科罰金之折算標
    準，附此說明。至扣案之賭具四色牌一副、撲克牌八副，賭資共七萬七千八百元
    ，抽頭金二萬八千五百元、抽頭用扣牌五支（每支牌代表二仟元），分係當場賭
    博之器具與在賭檯之財物及被告戊○○所有因犯罪所得之物，均依法宣告沒收之
    。
三、被告乙○○、庚○○、壬○○、丙○○、癸○○經合法傳喚無正當理由不到庭，
    本院認為本件係應科罰金之案件，爰不待其陳述逕行判決。
據上論斷，應依刑事訴訟法第四百五十二條、第三百零六條、第二百九十九條第一項
前段，刑法第二條第一項前段、第二十八條、第二百六十八條、第二百六十六第一項
前段、第二項、第五十五條、第四十七條、修正後第四十一條第一項前段、第四十二
條第二項、第三十八條第一項第三款、罰金罰鍰提高標準條例第一條前段、第二條判
決如主文。
本案經檢察官楊榮宗到庭執行職務
中      華      民      國      九十      年      三      月  二十一    日
                                      臺灣臺北地方法院刑事第一庭
                     法  官
右正本證明與原本無異
如不服本判決應於送達後十日內向本院提出上訴狀
                                          書記官
中      華      民      國      九十      年      三      月  二十一    日


司法院資訊處製作；財團法人民間司法改革基金會備份。
